【裁判字號】    89,上易,107
【裁判日期】    890115
【裁判案由】    詐欺等
【裁判全文】
臺灣高等法院刑事判決                            八十九年度上易字第一七號
    自  訴  人  甲○○
    被      告  丙○○
    被      告  乙○○
右上訴人因被告詐欺等案件，不服臺灣士林地方法院八十八年度自字第八一號，中華
民國八十八年十月八日第一審判決提起上訴，本院判決如左：
    主  文
上訴駁回。
    理  由
一、自訴意旨略稱：同案被告楊德仁（另經臺灣臺北地方法院檢察署檢察官移送臺灣
    高等法院八十六年度上訴字第三四六號併案審理中）與被告丙○○、乙○○三人
    ，共同經營大德國際企業股份有限公司（下簡稱大德公司），竟基於共同犯意之
    聯絡，以藉口需款孔急為由，於民國八十二年十一月底，由楊德仁持乙○○之土
    地及房屋所有權狀，向自訴人甲○○借款新台幣（下同）一百萬元，並詐稱該房
    地位於三重市商業區約四時多坪，價值六百餘萬元，已向銀行設定第一順位抵押
    四百萬元，尚有二百萬元殘值，可設定第二順位抵押全予自訴人，使自訴人信以
    為真，交付現金一百萬元。嗣經自訴人查閱登記簿謄本，始覺該房地已設定第二
    順位抵押擔保債權一百九十萬元與王文芬，即與楊德仁、丙○○理論，獲二人應
    允以臺北市○○○路三六號六樓之六房屋，設定第二順位抵押權予自訴人，並囑
    自訴人將塗銷房地抵押權之資料交付王文芬，惟被告等卻遲未依約辦理設定抵押
    權，不久上述二屋竟分別為法院拍賣。嗣楊德仁等人復基於連續共同犯意之聯絡
    ，於八十三年二月初某日，持乙○○為發票人，三重市農會信用部為付款人，票
    載發票日為八十三年四月八日，面額二十五萬元之支票一紙，向自訴人調借現金
    ，詎到期不獲兌現，因認被告等共同涉有詐欺及被信罪嫌。
二、按同一案件，經檢察官終結偵查者，不得再行自訴，又不得提起自訴而提起者，
    應諭知不受理之判決，刑事訴訟法第三百二十三條第一項及第三百三十四條分別
    定有明文。且按同一案件曾經檢察官終結偵查者，縱因聲請再議發回續行偵查中
    ，亦屬不得再行自訴，如竟提起自訴，即應為不受理之判決（最高法院四十八年
    度台上字第一九七號判例要旨參照）。
三、本件自訴人甲○○自訴被告高堡鎮、乙○○之右開犯罪事實，前經自訴人向臺灣
    臺北地方法院檢察署檢察官提出告訴，並經檢察官於八十七年七月十七日終結偵
    查，處分不起訴在案（見臺灣臺北地方法院檢察署八十七度偵字第二四六號卷）
    。雖該案嗣經自訴人聲請再議而發回續行偵查，亦不得再行自訴，惟自訴人對同
    一案件，於檢察官終結偵查後之八十八年三月二十九日再行自訴，揆諸上開說明
    原審為其不受理之諭知，即無不當。
四、本件自訴人上訴意旨謂該案於臺灣士林地方法院檢察署續行偵查，於八十八年四
    月三十日為不起訴處分，自訴人於接獲後立即於八十八年六月十一日向該署撤銷
    該不起訴處分云云，核與該案原已於八十七年七月十七日偵查終結之情事不生影
    響，其上訴難認為有理由，爰不經言詞辯論，駁回其上訴。
據上論斷，應依刑事訴訟法第三百六十八條、第三百七十二條，判決如主文。
中      華      民      國    八十九    年      一      月     十五     日
                              臺灣高等法院刑事第二十二庭
                                  審判長法  官  童  有  德
                                        法  官  林  文  舟
                                        法  官  胡  方  新
右正本證明與原本無異。
不得上訴。
                                        書記官  秦  慧  榮
中      華      民      國    八十九    年      一      月      十八    日


司法院資訊處製作；財團法人民間司法改革基金會備份。
